【裁判字號】    89,易,83
【裁判日期】    890629
【裁判案由】    竊盜
【裁判全文】
臺灣高雄地方法院刑事判決                            八十九年度易字第八三號
    公  訴  人  臺灣高雄地方法院檢察署檢察官
    被      告  乙○○
右列被告因竊盜案件，經檢察官提起公訴（八十八年度偵字第二七八一０號），本院
判決如左：
    主  文
乙○○竊盜，累犯，處有期徒刑捌月。
    事  實
一、乙○○曾於民國八十六年間因犯竊盜罪，經本院判處有期徒刑十月，業於八十六
    年八月十一日執行完畢。詎仍不知悔改，於八十八年十月十八日十六時至二十一
    時內某時，見甲○○所有停放在高雄縣鳥松鄉○○○○○道上之車牌號碼ＭＲＫ
    ─０一九號機車，機車鑰匙插於坐椅下置物箱之鑰匙孔內，竟意圖為自己不法之
    所有，持該把鑰匙開啟電源竊取該機車，得手後停放於高雄縣大寮鄉○○○路四
    三九巷四二號住處附近，供己騎用。嗣於同年十一月十日，高雄縣警察局保安隊
    警員周傳景等人巡邏至被告上開住處，見有前揭失竊贓車停放於被告住處，乃埋
    伏於附近，於同日十七時許，被告自住處走出正發動該部贓車之際，為埋伏之警
    員周傳景等人上前查獲，並扣得甲○○所有之機車鑰匙一把。
二、案經高雄縣警察局移送臺灣高雄地方法院檢察署檢察官偵查起訴。
    理  由
一、訊據被告固承認於八十八年十一月十日，在其住處正欲騎乘前揭贓車時，為警查
    獲之事實，惟否認有上開竊盜犯行，辯稱：上開機車係遭人棄置於伊住處附近之
    聖龍殿前，伊見該車停放於該處約一個禮拜，均無人騎用，正欲牽去加油時即遭
    警查獲云云。惟查，前揭機車係被害人甲○○所有，於八十八年十月十八日十六
    時至二十一時間，停放在高雄縣鳥松鄉○○○○○道上所失竊之機車，被害人於
    停放之初，因腳被機車勾傷，開啟置物箱拿取衛生紙擦拭時，將機車鑰匙遺留在
    置物箱鑰匙孔內，忘記取走等情，業據被害人於警訊及本院八十九年五月十一日
    審理時陳明，並有其出具之贓物認領收據及車輛失竊查詢報表、尋獲證明單、通
    報單各一紙附於警訊卷可參，而被告遭警查獲之經過，亦據查獲之高雄縣警察局
    警員周傳景於本院到庭證稱：伊與同事至被告住處巡邏時，發現該部贓車停放於
    被告住處，伊等乃埋伏於附近，等候前來騎車之人，嗣見被告自住處走出，手持
    扣案之鑰匙發動機車引擎正欲騎該車時，才上前將被告逮捕等語，並稱查獲當時
    被告已將機車引擎發動，該車嗣後係由另一位同事騎回警局，故可確認車子油箱
    內尚有油料，且外觀上不像遭人棄置等情，按證人與被告並無仇隙，自無虛偽捏
    造查獲經過之理，故其證詞應可採信，而由其所證述之查獲情形可知，被告為警
    查獲前，顯已將上開贓車停放於住處供其騎用多時，故其辯稱因見該車已遭棄置
    ，無人騎用，正欲牽去加油時即遭警查獲等詞，顯非真實，要無可採。參以被告
    亦自陳其騎乘機車之扣案鑰匙，非其所有，乃係是於車上找到等語，互核與被害
    人陳稱其誤將機車鑰匙遺留在置物箱鑰匙孔內，忘記取走等前情相符，綜上事證
    ，被告顯係見被害人誤將機車鑰匙遺留於車上，遂起盜心，持該把鑰匙竊取機車
    ，得手後停放於高雄縣大寮鄉○○○路四三九巷四二號住處附近，供己騎用等事
    實，應堪肯認，罪証明確，被告竊盜犯行堪以認定。
二、核被告所為，係犯刑法第三百二十條第一項之竊盜罪。被告前曾於八十六年間因
    犯竊盜罪，經本院判處有期徒刑十月，於八十六年八月十一日執行完畢，有本院
    被告全國前案紀錄表及臺灣高雄地方法院檢察署刑案紀錄查註紀錄表各一份在卷
    可按，其於刑之執行完畢後五年內再犯本件有期徒刑以上之罪，為累犯，應依刑
    法第四十七條之規定加重其刑。爰審酌被告前已有前述之竊盜前科，於執行完畢
    後，復不思悔改再犯本案，惡性非輕，其所竊得之機車，據被害人所陳約值新台
    幣五千元，價值雖不高，惟其犯後猶飾詞狡辯，否認犯罪，顯無悔意，現又另涉
    毒品危害防制條例案件，刻於臺灣屏東戒治所戒治中，素行不良等情狀，量處如
    主文所示之刑。至扣案之鑰匙一支，係被害人所有遺留於車上之鑰匙，非被告所
    有供犯罪所用之物，業據被告陳明在卷，爰不併予宣告沒收，附此敘明。
據上論斷，應依刑事訴訟法第二百九十九條第一項前段，刑法第三百二十條第一項、
第四十七條，罰金罰鍰提高標準條例第一條前段，判決如主文。
本案經檢察官林敏惠到庭執行職務。
中      華      民      國    八十九    年      六      月    二十九    日
                                臺灣高雄地方法院刑事庭
                                    法  官  陳淑卿
右正本證明與原本無異。
如不服本判決，應於判決送達後十日內，向本院提出上訴狀。
                                    書記官  陳朝宗
中      華      民      國    八十九    年      六      月    二十九    日
附錄本判決論罪之法條：
刑法第三百二十條第一項
意圖為自己不法之所有或第三人不法之所有，而竊取他人之動產者，為竊盜罪，
處五年以下有期徒刑、拘役或五百元以下罰金。


司法院資訊處製作；財團法人民間司法改革基金會備份。
